---
title: "Hjemmeoppgaver 2"
author: "André Seyffarth Aarnes"
date: "22 oktober 2019"
output: html_document
---

```{r setup, include=FALSE}
library(tidyverse)
library(lubridate)
library(purrr)
library(readxl)
library(readr)
library(geosphere)
library(tidyr)


# JP:
# Hei André
# Her var det veldig mye bra! Jeg har lagt ved noen kommentarer og tilbakemeldinger
# markert med "JP:". Håper de er nyttige for deg :-)


knitr::opts_chunk$set(echo = TRUE)

# JP:
# Kommentar til bruk av GitHub:
# Jeg ser at du har committet hele Markdownfilen i én commit, og at du ikke har 
# skrevet commit melding annet enn "x". Det er forståelig at det ikke frister å 
# bruke tid på dette, men på prosjekt ligger mye av verdien med GitHub i at man
# har hele historikken lett tilgjengelig. Så husk å committe underveis og å 
# skrive gode commit messages på prosjekt! Les gjerne tips for commit messages
# i slidene fra sesjon 2. 

```



# 2 Enkle funksjoner

Intro

```{r}

trekk_fra_tre <- function(x) {
  
  x - 3
  
}

x <- c(10, 20, 30)

trekk_fra_tre(x)




```


Definerer vektorene som skal brukes i oppgavene

```{r}

x <- c(1, 2, 3, 10)
y <- c(4, 5, 6, 23)

```


## 2.1 Summer to tall

```{r}

summer_to_tall <- function(x, y) {
  
  x + y
  
}

summer_to_tall(x, y)

```


## 2.2 Multipliser to tall

```{r}

multipliser_to_tall <- function(x, y) {
  
  x * y
  
}

multipliser_to_tall(x, y)

```


## 2.3 Feilmelding


```{r}

kvadrer_x <- function(x) {
  
  x^2
  
}

kvadrer_x(x)


```

Feilmeldingen kommer av at man har glemt å definere en default value i funksjonen. Funksjonen vet derfor ikke hva slags verdi den skal bruke når denne verdien ikke er definert.


## 2.4 Default value

Default verdien c("pearson", "kendall", "spearman") er hvilklen metode funksjonen skal bruke for å beregne korrellasjon. Her er flere metoder nevnt og funksjonen vil bruke den første som fungerer på datasettet. Pearson er altså default, men vil gå over til Kendall dersom denne ikke fungerer.



## 2.5 Finnes 2 i vektoren?

```{r}

finnes2 <- function(x) {
  
  any(x == 2)
  
}

finnes2(x)
finnes2(y)

# JP:
# God bruk av any()! Fin funksjon 


```


## 2.6 Dårlig idé

Det er en dårlig idé å gi funksjoner samme navn som allerede er brukt. Man må da spesifisere for R at funksjonen er en funksjon, og hvilken av funksjonene dersom det er flere av disse.



## 2.7 Partall

```{r}

er_partall <- function(x) {
  
 x %% 2 == 0
  
}

er_partall(4)

er_partall(5)


```

Ingen poeng i å lage er_oddetall da dette tilsvarer at er_partall gir FALSE


## 2.8 IF ELSE IFELSE

ifelse gir muligheten til å sjekke ikke-binære if-statements. Dette er også mulig ved å bruke if else-statements, men disse tar mer plass og er rotete. Anbefaler å bruke ifelse i funksjoner.

```{r}

# JP:
# Hovedforskjellen er at if-statements kun evaluerer ett uttrykk, og  brukes til 
# control-flow i script/funksjoner. Ifelse er vektorisert og egner seg godt til
# f.eks. variabeltransformasjon. Begge har sine fordeler i funksjoner.

```



## 2.9 Funksjonen virker ikke
```{r}

lag_histogram <-  function(.data, variabel) {
  
  .data %>% 
    ggplot(aes(x = {{variabel}})) + 
    geom_histogram()
  
}

lag_histogram(mtcars, hp)


```

Funksjonen virket ikke da R ikke forstår automatisk at vi mener objektet variabel


# 3 God

```{r}

god_noe <- function(x = lubridate::now()) {
  
  ifelse(hour(x) < 10, "God morgen, idiot", ifelse(hour(x) < 12, "God formiddag, idiot", ifelse(hour(x) < 17, "God ettermidag, idiot", "God kveld, idiot")))
  
}

god_noe()

# JP:
# Godt bruk av "hour()", og supert at funksjonen er vektorisert"! 
# Tips: Når man må bruke flere "ifelse" inne i hverandre så er det ofte enklere 
# å bruke "case_when()".



```

# 4 Konvertering 1


```{r}

celsius <- function(x) {
  
  round((x - 32) * 5 / 9, 0)
  
}

celsius(32)
celsius(64)


fahrenheit <- function(x) {
  
  round((9 * x / 5) + 32)
  
}

fahrenheit(0)
fahrenheit(100)

celsius(fahrenheit(23))

```

# 5 DingDong

```{r}

dingdong <- function(x) {
  case_when(
    x %% 3 == 0 & x %% 5 == 0 ~"DingDong",
    x %% 3 == 0 ~ "Ding", 
    x %% 5 == 0 ~ "Dong",
  TRUE ~ as.character(x)
  )
}

dingdong(c(1:100))

# JP:
# Nydelig løsning!

```



# 6 print_all

```{r}

print_all <- function(.data, x) {
  
  print(.data, n = x)
  
}


iris %>% as_tibble %>% head(25) %>%  print_all()

# JP:
# Denne funker ikke (man bare ser det ikke fordi man bruker den i en 
# markdown-chunk). Man får error dersom man kjører den i et script eller consollen
# fordi x mangler. Se løsningsforslag. 


```

# 7 Passordgenerator

```{r}

passord_vektor <- c(letters, LETTERS, 0:9)

passord <- function(x) {
  
  passord_vektor[sample(1:length(passord_vektor), x, replace=T)]
  
}

passord(16)


# JP:
# Grei løsning, men funksjoner bør generelt ikke benytte seg av variabler utenfor
# funksjonen, slik man gjør her med 'passord_vektor'. Definer passord_vektor i 
# funksjonen eller send den inn som input istedenfor.




```


# 8 NA-funksjoner

```{r}

antall_na <- function(x) {
  
  sum(is.na(x))
  
}



prosent_na <- function(x) {
  
  antall_na(x) / count(x)
  
}

antall_na(airquality)
prosent_na(airquality)


```

# 9 Innlastning av mange datafiler

```{r}

# JP:
# Jeg får ikke testet denne fordi du ikke har lastet opp "Karakterer_per_fylke" 
# til github. Men det ser veldig riktig ut. 


file_paths <- fs::dir_ls(path = "./Karakterer_per_fylke", regexp = "\\.csv$")

karakter_data <- map_dfr(file_paths, ~readr::read_csv2(., skip_empty_rows = T, col_types = cols()))

karakter_data2 <- karakter_data %>%
  na.omit() %>%
  separate(variabel, c("variabel", "year"), "_") %>%
  filter(variabel == "Gjennomsnittlig standpunktkarakter")



# JP:
# Lurt å utvide funksjonen på denne måten!

finn_beste_fylke <- function(.data, year, fag = fag, kjonn = kjonn) {
  .data %>% 
  filter(year == {{year}}) %>%
  filter(fag == {{fag}}) %>%
  filter(kjonn == {{kjonn}}) %>% 
  group_by(fylke) %>% 
  summarise(gjennomsnittlig_karakter = mean(values)) %>% 
    arrange(-gjennomsnittlig_karakter) %>% 
    top_n(10)
}


karakter_data2 %>% 
  finn_beste_fylke(year = 2016, fag = "Engelsk skriftlig", kjonn = "Jenter")

karakter_data2 %>% 
  finn_beste_fylke(year = 2016)

```

# 10 Fleksible plots

```{r}


```

# 11 Konvertering 2

```{r}

mpg_til_kpl <- function(x) {
  x * 0.425144
}

mpg_til_kpl(15)



plot_mot_kpl <- function(x) {
      kpl <- mpg_til_kpl(mtcars$mpg)
      ggplot(mtcars, aes(x = {{x}}, y = kpl)) + geom_jitter()
}


plot_mot_kpl(cyl)

# JP:
# God løsning. Generelt tror jeg at jeg ville lagt kpl til som en kolonne i mtcars
# ved mutate eller "mtcars$kpl <-" slik at ggplot finner alt som kolonner i 
# datasettet, men helt greit det du har gjort. 
# Obs: geom_jitter endrer litt på alle punktene og egner seg best hvis man skal
# plotte mye data eller diskrete variabler. Her er nok geom_point bedre. 


```


# 12 Rescale

```{r}

if (!require(quantmod)) {
  install.packages("quantmod")
}

if (!require(reshape)) {
  install.packages("reshape")
}

```

```{r}

# Last ned aksjedata
quantmod::getSymbols(c("GOOGL", "AAPL", "FB"), from = "2019-01-01")

# Lag liste av dataframes. Gjør radnavn til kolonne med navn "Dato"
list_of_df <- map(.x = list(FB = FB, GOOGL = GOOGL, AAPL = AAPL), 
                  .f = ~(rownames_to_column(.data = as.data.frame(.), 
                                            var = "Dato")))

# Join alle dfs på Dato
df_stocks <- reshape::merge_recurse(list_of_df)

# Plot
df_stocks %>% 
  select(Dato, contains("Close")) %>% 
  pivot_longer(-Dato, names_to = "Stock", values_to = "Close_rescaled") %>% 
  ggplot(aes(x = as.Date(Dato), y = Close_rescaled, col = Stock, group = Stock)) + 
  geom_line() + 
  theme_bw()

```


```{r}








```

